# 非投资性房地产转换为投资性房地产时计提折旧期间问

提问人：testacc 时间：2017-03-08 08:51:30
追加一下：以后期间投资性房地产计提折旧是从当月计提还是次月，根据准则是当月增加当月不提啊（建筑物）

回答人：chenyiwei
这没有专门规定，我理解可以接受自转为固定资产的次月起开始计提房屋建筑物折旧的做法。如果是土地使用权从投资性房地产转为无形资产，则从其转换当月开始计提摊销。

提问人：testacc 时间：2017-03-09 08:36:36
我还听别人有这种解释：说是，转换前是公司账面就存在的资产，不管存货还是固定资产，则转换当月就开始计提折旧了，除非外购的投资性房地产才执行当月新增当月不计提（建筑物），不知道版主对这个赞不赞同呢？

回答人：chenyiwei
这个是比较细节的问题，没有统一规定且对报表影响也不大。资产本身的转换应在实际情况发生改变的当月就进行核算科目和报表项目转换。